# 请教间接持股少数股东损益的计算问题

提问人：辉哥 2017 时间：2019-10-27 06:30:23
您好陈版主，A 公司持有 B 公司 35% 股份，C 公司持有 B 公司 25%股份，A公司和 C公司均受最终控制方 M控制，其中A 公司为M 公司的全资子公司，M 公司占C公司 80%股份，请问陈版主，在计算归属于母公司净利润和少数股东损益时，对于 B 公司持股比例和少数股东比例分别是多少？

回答人：chenyiwei
在 M 集团的合并报表中，首先 B 公司又外部少数股东直接持有的 40 ％股权比例对应的权益和损益属于少数股东权益。
其次，C 持有 B25% 的股权对应的损益中，有 25%20%=5% 归属于持有 C的 20% 股权的少数股东，所以 B 的少数股东损益比例合计是 45%。但在M 的合并报表中，与 B相关的少数股东权益却不是 B的期末净资产直接乘以 45%，而是【B 的期末净资产 40%+B 的期末留存收益和其他综合收益中自 C 对B 投资以来累计形成的部分 *5%】。
参考：《瑞华研究 2010 ～ 2016 汇编》之“问题 3-2-101（交叉持股下合并报表问题）”。

提问人：辉哥 2017 时间：2019-10-28 06:30:23
感谢陈版主热心回复，也就是说，计算少数股东权益时，实收资本和资本公积按照直接加计的比例来计算，留存收益和其他综合收益按照连乘的比例来计算，请问这样计算的内在逻辑是什么？可以详细讲一下吗感谢！！

回答人：chenyiwei
其背后逻辑在《瑞华研究》的上述问题解答中已有说明。子公司之间的互相投资，其投资成本部分不会增加少数股东权益。